臺灣桃園地方法院小額民事判決
111年度壢保險簡字第79號
原      告  新安東京海上產物保險股份有限公司桃園分公司  

法定代理人  單正寰  
訴訟代理人  許昶華  
被      告  邱盛農  
上列當事人間請求損害賠償(交通)事件，本院於民國111年6月7
日言詞辯論終結，判決如下：
    主    文
一、被告應給付原告新臺幣肆萬捌仟玖佰零貳元，及自民國一百
    一十一年五月二十日起至清償日止，按年利率百分之五計算
    之利息。
二、訴訟費用(除縮減部分外)新臺幣壹仟元由被告負擔。
三、本判決得假執行。
    理  由  要  領
一、本件除下列理由要領外，依民事訴訟法第436條之18第1項規
    定，僅記載主文，其餘省略。
二、按訴狀送達後，原告不得將原訴變更或追加他訴，但擴張或
    減縮應受判決事項之聲明者，不在此限，民事訴訟法第255
    條第1項第3款定有明文。經查，本件原告起訴時聲明原為：
    「被告應給付原告新臺幣（下同）20萬元，及自起訴狀繕本
    送達翌日起至清償日止，按年息5％計算之利息。」（見本院
    卷第4頁）；嗣於民國111年5月6日具狀變更聲明為：被告應
    給付原告48,902元，其餘不變（見本院卷第40頁）。核原告
    前開所為，乃減縮應受判決事項之聲明，依上開規定，應予
    准許。
三、次按物被毀損時，被害人除得依民法第196條請求賠償外，
    並不排除民法第213條至第215條之適用。依民法第196條請
    求賠償物被毀損所減少之價額，得以修復費用為估定之標準
    ，但以有必要者為限（例如：修理材料以新品換舊品，應予
    折舊），此有最高法院77年度第9次民事庭會議決議可資參
    照。經查：
(一)本件原告主張其承保訴外人黃惠敏所有車牌號碼000-0000號
    自小客車（下稱系爭汽車）受損之修復費用為20萬元（含零
    件169,732元、工資及烤漆30,268元），自應就零件費用折
    舊部分自損害賠償額中予以扣除。又依行政院所頒之固定資
    產耐用年數表及固定資產折舊率表之規定，自用小客車折舊
    年限為5年，依定率遞減折舊率為1000分之369，且其最後1
    年之折舊額，加歷年折舊累計額，其總和不得超過該資產成
    本原額之9/10。
(二)查系爭汽車係於106年1月出廠，此有系爭汽車車籍資料為佐
    （見個資卷），迄至本件交通事故發生之日即110年10月30
    日，已使用4年10月，則零件扣除折舊費用估定為18,634元
    （詳如附表之計算式），加計工資及烤漆費用後，被告應賠
    償之金額為48,902元（計算式：18,634+30,268=48,902元）
    。從而，原告請求如主文第1項所示，即屬有據，應予准許
    。
四、原告減縮前訴訟標的價額經核定為20萬元，故繳納裁判費2,
    100元，嗣減縮為請求48,902元，該標的金額屬應適用小額
    訴訟程序之事件，故依民事訴訟法第436條之19第1項規定，
    確定訴訟費用額為1,000元。至原告另繳納之1,100元，因係
    原告減縮訴之聲明，而不得列入訴訟費用，應由原告自行承
    受之。又因本件實質上已屬適用小額訴訟程序事件，僅不及
    變更案號而已，故關於上訴費用計算、上訴之規定，均應適
    用小額訴訟程序，併此敘明。
中　　華　　民　　國　　111 　年　　6 　　月　　22　　日
                  中壢簡易庭      法  官  張博鈞
以上為正本係照原本作成。
如不服本判決，應於送達後20日內，向本院提出上訴狀並表明上
訴理由，如於本判決宣示後送達前提起上訴者，應於判決送達後
20日內補提上訴理由書（須附繕本）。
如委任律師提起上訴者，應一併繳納上訴審裁判費。
中　　華　　民　　國　　111 　年　　6 　　月　　22　　日
                                  書記官  張季容
附錄：
一、民事訴訟法第436條之24第2項：
    對於小額程序之第一審裁判上訴或抗告，非以其違背法令為
    理由，不得為之。
二、民事訴訟法第436條之25：
    上訴狀內應記載上訴理由，表明下列各款事項：
    （一）原判決所違背之法令及其具體內容。
    （二）依訴訟資料可認為原判決有違背法令之具體事實。
三、民事訴訟法第471 條第1 項：（依同法第436 條之32第2 項
    規定於小額事件之上訴程式準用之）上訴狀內未表明上訴理
    由者，上訴人應於提起上訴後20日內，提出理由書於原第二
    審法院；未提出者，毌庸命其補正，由原第二審法院以裁定
    駁回之。
附表：零件部分折舊（單位：新臺幣）
----- 折舊時間           金額 第1年折舊值        169,732×0.369=62,631 第1年折舊後價值    169,732-62,631=107,101 第2年折舊值        107,101×0.369=39,520 第2年折舊後價值    107,101-39,520=67,581 第3年折舊值        67,581×0.369=24,937 第3年折舊後價值    67,581-24,937=42,644 第4年折舊值        42,644×0.369=15,736 第4年折舊後價值    42,644-15,736=26,908 第5年折舊值        26,908×0.369×(10/12)=8,274 第5年折舊後價值    26,908-8,274=18,634